臺灣臺南地方法院刑事判決
110年度交易字第982號
公  訴  人  臺灣臺南地方檢察署檢察官
被      告  陳建儒


上列被告因公共危險案件，經檢察官提起公訴（110年度偵字第1
8174號），被告就被訴事實為有罪之陳述，本院裁定進行簡式審
判程序，判決如下：
    主  文
陳建儒駕駛動力交通工具而吐氣所含酒精濃度達每公升零點二五
毫克以上，累犯，處有期徒刑玖月。
    事實及理由
一、按本件被告陳建儒所犯為死刑、無期徒刑、最輕本刑3年以
    上有期徒刑以外之罪，亦均非屬高等法院管轄之第一審案件
    ，其於審理時先就被訴事實均為有罪之陳述，經告知簡式審
    判程序之旨，並聽取檢察官、被告之意見後，本院依刑事訴
    訟法第273條之1第1項規定裁定進行簡式審判程序，是本案
    之證據調查，依同法第273條之2規定，不受同法第159條第1
    項、第161條之2、第161條之3、第163條之1，及第164條至
    第170條所規定證據能力認定及調查方式之限制，合先敘明
    。
二、本件犯罪事實及證據，除證據部分補充：「被告於本院審理
    時之自白」外，其餘犯罪事實及證據均引用附件檢察官起訴
    書之記載。　　
三、核被告陳建儒所為，係犯刑法第185條之3第1項第1款，駕駛
    動力交通工具而吐氣所含酒精濃度達每公升0.25毫克以上之
    罪。又按依司法院釋字第775號解釋解釋文及理由意旨，係
    指構成累犯者，不分情節，一律加重最低本刑，於不符合刑
    法第59條所定要件之情形下，致生行為人所受之刑罰超過其
    所應負擔罪責之個案，不符罪刑相當原則、比例原則。於此
    範圍內，在刑法第47條第1 項修正前，為避免發生上述罪刑
    不相當的情形，法院就該個案應裁量是否加重最低本刑。依
    此，該解釋係指個案應量處最低法定刑、又無法適用刑法第
    59條規定減輕之情形，法院應依此解釋意旨裁量不予加重最
    低本刑，並非指前案為同性質之案件始有累犯加重之適用（
    最高法院109年度台上字第518、296號判決意旨參照）。查
    被告有起訴書犯罪事實一所載之犯罪、科刑暨刑之執行完畢
    紀錄，有臺灣高等法院被告前案紀錄表1份在卷可按，其於5
    年之內故意再犯本件有期徒刑上之罪，為累犯。被告前既因
    酒後駕車之公共危險案件，經法院判處6月、7月，並已執行
    完畢，其理應產生警惕作用因此自我控管，不再觸犯有期徒
    刑以上之罪。然被告卻於有期徒刑執行完畢後5 年內，故意
    再犯本件相同類型之公共危險罪，足見被告有其特別惡性，
    且前罪之徒刑毫無成效，其對於刑罰之反應力顯然薄弱，又
    本件並無適用刑法第59條規定減輕之餘地，亦無加重最低法
    定刑有罪刑不相當之情形，故認有必要依刑法第47條第1 項
    之規定加重其刑。
四、爰審酌被告前於103年至109年間共有5次酒後駕車之前科紀
    錄，有前開臺灣高等法院被告前案紀錄表1份存卷足參，足
    見其不知悔改，且有關酒後禁止駕車之觀念，多年來早已透
    過政令宣導及各類媒體廣為宣傳使各界週知，被告對於酒後
    不能駕車之危險性，理應知之甚詳，竟枉顧法律禁止規範與
    公眾道路通行之安全，於服用酒類後其呼氣酒精濃度達每公
    升0.39毫克之情況下，猶貿然騎乘普通重型機車上路，惟念
    及被告犯後已知坦承犯行，犯後態度尚可，且幸未造成他人
    傷亡之嚴重結果，暨國中畢業之智識程度、從事太陽能工廠
    之小包商、月收入約新臺幣3萬餘元，與奶奶同住之家庭經
    濟狀況等一切情狀，量處如主文所示之刑，以資懲儆。
據上論斷，應依刑事訴訟法第273 條之1 第1 項、第299 條第1
項前段、第310條之2、第454條第2項，刑法第185 條之3 第1 項
第1 款前段、第47條第1 項，刑法施行法第1 條之1，判決如主
文。
本案經檢察官張佳蓉提起公訴，檢察官蘇聖涵到庭執行職務。
中　　華　　民　　國　　110 　年　　11　　月　　16　　日
　　　　　　　　　刑事第八庭    法　官　鄭燕璘
以上正本證明與原本無異
如不服本判決應於收受本判後20日內向本院提出上訴書狀，並應
敘述具體理由。其未敘述上訴理由者，應於上訴期間屆滿後20日
內向本院補提理由書狀（均須按他造當事人之人數附繕本）「切
勿逕送上級法院」。
  　　　　　　　　　　　　　　　書記官　陳冠廷
中　　華　　民　　國　　110 　年　　11　　月　　16　　日
附錄本案論罪科刑法條全文：
刑法第185條之3：
駕駛動力交通工具而有下列情形之一者，處2年以下有期徒刑，
得併科20萬元以下罰金：
一、吐氣所含酒精濃度達每公升零點二五毫克或血液中酒精濃度
    達百分之零點零五以上。
二、有前款以外之其他情事足認服用酒類或其他相類之物，致不
    能安全駕駛。
三、服用毒品、麻醉藥品或其他相類之物，致不能安全駕駛。
因而致人於死者，處3年以上10年以下有期徒刑；致重傷者，處1
年以上7年以下有期徒刑。
附件：
臺灣臺南地方檢察署檢察官起訴書
                                    110年度偵字第18174號
　　被　　　告　陳建儒　男　40歲（民國00年0月00日生）
　　　　　　　　　　　　住臺南市○○區○○路0巷00號
　　　　　　　　　　　　國民身分證統一編號：Z000000000號
上列被告因不能安全駕駛案件，業經偵查終結，認應提起公訴，
茲將犯罪事實及證據並所犯法條分敘如下：
　　　　犯罪事實
一、陳建儒於民國106年間因公共危險案件，經臺灣臺南地方法
    院於106年10月30日以106年交易字第655號判決判處有期徒
    刑6月確定，於107年8月6日執行完畢；復於108年間因公共
    危險案件，經同院於108年7月22日以108年度交易字第376號
    判決判處有期徒刑7月確定，於109年5月27日執行完畢。詎
    仍不知悔改，於110年8月27日下午4時許，在臺南市麻豆區
    不詳地點之檳榔攤飲用保力達藥酒1罐後，明知飲酒後吐氣
    所含酒精濃度達每公升0.25毫克以上，不得駕駛動力交通工
    具，仍於110年8月27日下午4時5分許，騎乘車牌號碼000-00
    00號普通重型機車返家，行經臺南市○○區○○路0段000號前，
    因未戴安全帽為警攔查，並於110年8月27日下午5時1分測得
    其吐氣所含酒精濃度達每公升0.39毫克，始為警查獲上情。
二、案經臺南市政府警察局麻豆分局報告偵辦。
　　　　證據並所犯法條
一、上揭犯罪事實，業據被告陳建儒於警詢及偵查中坦承不諱，
    復有被告酒精測定紀錄表、呼氣酒精測試器檢定合格證書、
    臺南市政府警察局舉發違反道路交通管理事件通知單各1份
    附卷可稽，足徵被告自白與事實相符，其犯嫌堪以認定。
二、核被告所為，係犯刑法第185條之3第1項第1款之吐氣所含酒
    精濃度達每公升0.25毫克以上而駕駛動力交通工具罪嫌。被
    告曾受如犯罪事實欄所示有期徒刑之執行完畢，有本署刑案
    資料查註紀錄表在卷可憑，其於有期徒刑執行完畢後5年以
    內故意再犯本件有期徒刑以上之罪，為累犯，請依刑法第47
    條第1項之規定及大法官釋字第775號解釋之意旨，裁量是否
    加重其刑。
三、依刑事訴訟法第251條第1項提起公訴。
中　　華　　民　　國　 110　　年　　9 　　月　　15　　日
                              檢察官  張  佳  蓉
本件證明與原本無異
中　　華　　民　　國　 110　　年　　9 　　月　　29　　日
                              書記官  李  智  聖 
附錄本案所犯法條：
刑法第185條之3第1項第1款
駕駛動力交通工具而有下列情形之一者，處二年以下有期徒刑，
得併科二十萬元以下罰金：
一、吐氣所含酒精濃度達每公升零點二五毫克或血液中酒精濃度
    達百分之零點零五以上。